【裁判字號】    97,易,534
【裁判日期】    970925
【裁判案由】    竊盜
【裁判全文】
臺灣屏東地方法院刑事判決               97年度易字第534號
                                       97年度易字第587號
公  訴  人  臺灣屏東地方法院檢察署檢察官
被      告  乙○○
                    （現另案於臺灣屏東監獄竹田分監執行）
被      告  甲○○
                    （現另案羈押於臺灣屏東看守所）
上列被告因竊盜案件，經檢察官提起公訴（97年度偵字第3400、
3402號），及追加起訴（97年度偵字第3554號），被告於準備程
序期日就被訴事實為有罪之陳述，本院合議庭裁定由受命法官獨
任進行簡式審判程序，判決如下：
    主  文
甲○○共同踰越牆垣於夜間侵入住宅竊盜，累犯，處有期徒刑壹
年貳月；又踰越牆垣竊盜，累犯，處有期徒刑拾月；又共同於夜
間侵入有人居住之建築物竊盜，累犯，處有期徒刑壹年；又竊盜
，累犯，處有期徒刑陸月；又竊盜，累犯，處有期徒刑肆月。應
執行有期徒刑年陸月。
乙○○共同踰越牆垣於夜間侵入住宅竊盜，累犯，處有期徒刑壹
年貳月；又共同於夜間侵入有人居住之建築物竊盜，累犯，處有
期徒刑壹年。應執行有期徒刑貳年壹月。
    事  實
一、甲○○前因(一)竊盜案件，經本院94年度易緝字第44號判決處
    有期徒刑8 月確定；(二)因施用毒品案件，經臺灣高等法院高
    雄分院判決處有期徒刑1 年2 月確定；(三)因竊盜案件，經本
    院95年度易字第1 號判決處有期徒刑9 月確定；(四)因施用毒
    品案件，經本院95年度訴字第146 號判決處有期徒刑1 年6
    月確定。甲○○所犯上開4 罪並經本院96年度聲減字第961
    號裁定減刑，各減為有期徒刑4 月、7 月、4 月又15日及9
    月，並合併定執行刑為1 年11月。甲○○遂於民國95年2 月
    9 日入監服刑，並於96年11月2 日縮刑期滿，而於同年月3
    日執行完畢出監。
二、乙○○前因(一)施用毒品案件，經本院93年度訴緝字第34號判
    處應執行有期徒刑10月確定；(二)因轉讓毒品案件，經臺灣高
    雄地方法院94年度訴字第2670號判決處有期徒刑1 年2 月確
    定；(三)因施用毒品案件經臺灣高雄地方法院94年度訴字第17
    25號判決處有期徒刑10月確定，前開(二)、(三)罪並經臺灣高雄
    地方法院以95年度聲字第682 號裁定定其執行刑為有期徒刑
    1 年11月，並與上開第(一)罪接續執行。乙○○於94年4 月22
    日入監，而於95年9 月6 日縮短刑期假釋出監，且於96 年9
    月10日假釋期滿未經撤銷視為已執行完畢。
三、詎甲○○與乙○○猶不知悔改，先後為下列之竊盜行為：
  (一)甲○○與乙○○共同意圖為自己不法之所有，於97年4 月5
    日晚間7 時許，共乘車牌號碼為NE8-302 之機車到屏東縣林
    邊鄉○○村○○路1 號陳環住處，由乙○○翻越該處圍牆進
    入後，徒手竊取陳環所有放置在屋簷下之白鐵籠子1 個，而
    甲○○則在圍牆外把風，2 人得手後即騎乘上開機車載運該
    白鐵籠子，至屏東縣東港鎮金鑫資源回收場出售，變得贓款
    新臺幣 (下同）1000元，嗣經警於97年5 月3 日循線查獲。
  (二)甲○○於97年4 月17日下午2 時許，意圖為自己不法之所有
    ，騎乘上開機車到郭林鳳位於屏東縣東港鎮海路24之3 號
    住宅前，從住宅後方翻越圍牆進入住宅內（侵入住宅部分未
    據告訴），徒手竊取郭林鳳所有之不鏽鋼鐵桶1 個，得手
    後以機車載運至屏東縣東港鎮○○路1047之34號「三和資源
    回收場」販售，變得贓款1400元。其接續於同日16時許，再
    度回到郭林鳳住處，以相同手法，再次竊取郭林鳳所有
    之不鏽鋼鐵桶1 個，得手後，持該鐵桶準備出售予「三和資
    源回收場」時，適為郭林鳳當場發覺，甲○○見事跡敗露
    ，立刻騎乘機車逃離現場，嗣經警循線查獲。
  (三)甲○○與乙○○共同意圖為自己不法之所有，於97年4 月24
    日凌晨4 時許，共乘上開機車到屏東縣東港鎮○○○路○ 段
    210 號有人居住之安泰醫院D 棟，徒步進入後並搭乘電梯到
    該棟5 樓之醫師休息室，徒手竊取安泰醫院所有之液晶電視
    1 台，得手後變得贓款11,000元，嗣經警調閱安泰醫院監視
    器而查獲。
  (四)甲○○於97年5 月16日上午10時5 分許，在屏東縣東港鎮○
    ○街「第一銀行」前，見林薏茹所使用之車號J2A-532 號重
    型機車停放在該處，機車鑰匙仍插在電源孔上，竟意圖為自
    己不法之所有，直接以鑰匙啟動引擎竊取該輛機車得手，供
    己代步使用，嗣經林薏茹報警處理後循線查獲。
  (五)甲○○於竊取上開林薏茹所使用之機車得手後，便騎乘該機
    車，於同日上午10時20分許，至屏東縣東港鎮○○路○ 段
    359 號蘇儀慧住處，見大門未鎖，遂意圖為自己不法之所有
    ，開門進入住處2 樓客廳處（侵入住宅部分未據告訴），徒
    手竊取蘇儀慧所有之摩托羅拉牌V360型號手機1 支（門號：
    0000000000號）及充電器1 組，得手後騎乘機車離開。後因
    甲○○遭警調查林薏茹上開機車失竊一事時，在偵查機關不
    知前揭犯罪事實及犯罪嫌疑人前，自動坦承犯行，始知上情
    。
四、案經郭林鳳、安泰醫院、林薏茹及蘇儀慧訴由屏東縣政府
    警察局東港分局報請臺灣屏東地方法院檢察署檢察官偵查起
    訴。
    理  由
一、按除被告所犯為死刑、無期徒刑、最輕本刑為3 年以上有期
    徒刑之罪或高等法院管轄第一審案件者外，於法院行準備程
    序進行中，被告先就被訴事實為有罪之陳述時，審判長得告
    知被告簡式審判程序之旨，並聽取當事人、代理人、辯護人
    及輔佐人之意見後，裁定進行簡式審判程序，刑事訴訟法第
    273 條之1 第1 項定有明文，本件被告所為係犯死刑、無期
    徒刑、最輕本刑為3 年以上有期徒刑以外之罪，其於準備程
    序中就被訴事實為有罪之陳述，經法官告知簡式審判程序之
    旨，並聽取公訴人、被告之意見後，本院合議庭乃裁定由受
    命法官獨任進行簡式審判程序，合先敘明。又簡式審判程序
    之證據調查，不受刑事訴訟法第159 條第1 項、第161 條之
    2 、第161 條之3 、第163 條之1 及第164 條至第170 條規
    定之限制，刑事訴訟法第273 條之2 亦定有明文，故本件審
    理依該規定，亦排除嚴格證據調查，併予敘明。
二、事實認定部分：
  (一)就事實欄三、(一)及三、(三)之部分，訊據被告甲○○、乙○○
    於本院審理時自白不諱（見本院97年9 月11日審判筆錄），
    核與證人陳環、林文忠及張建中警詢時證述之情節相符（見
    東警分偵字第0970006833號卷第8 至12頁），復有安泰醫院
    監視器翻拍照片6 張及刑案現場照片12張附卷可資佐證（見
    上開警卷第14至21頁）。是被告上開自白核與事實相符，堪
    以採信。被告甲○○、乙○○此部分犯行，洵堪認定。
  (二)就事實欄三、(二)之部分，訊據被告甲○○於本院審理時坦承
    不諱（見本院97年9 月11日審判筆錄），經核與證人郭林
    鳳及陳鴻麟警詢時證述之情節相符（見東警分偵字第097000
    6607號卷第8 至13頁、本院卷第42頁），並有屏東縣警察局
    東港分局東港派出所扣押筆錄1 份、扣押物品目錄表1 份、
    贓物認領保管單1 紙、被告出售贓物之收據1 紙及現場照片
    8 張（見上開警卷第14至20頁、本院卷第44至46頁）在卷足
    憑。足認被告上開自白與事實相符。被告甲○○此部分犯行
    ，堪以認定。
  (三)就事實欄三、(四)及三、(五)之部分，訊據被告甲○○於本院審
    理時供承不諱，並與證人林薏茹、蘇儀慧於警詢時之證述互
    核相符（見東警分偵字第0970007401號卷第5 至7 頁、第14
    至15頁），另有屏東縣警察局東港分局贓物認領保管單2 紙
    （見上開警卷第8 頁、第16頁）、車籍查詢資料表1 紙（見
    上開警卷第9 頁）、刑案現場照片12張（見上開警卷第11至
    13頁、第17至19頁）附卷可參，可認被告上開自白與事實相
    符。被告甲○○此部分犯行，同堪認定。
三、論罪科刑部分：
    核被告甲○○所為，就事實欄三、(一)部分係犯刑法第321 條
    第1 項第1 、2 款踰越牆垣於夜間侵入住宅竊盜罪；就事實
    欄三、(二)部分係犯刑法第321 條第1 項第2 款踰越牆垣竊盜
    罪；就事實欄三、(三)部分係犯刑法第321 條第1 項第1 款夜
    間侵入有人居住之建築物竊盜罪；就事實欄三、(四)及三、(五)
    之部分均係犯刑法第320 條第1 項之竊盜罪。核被告乙○○
    所為，就事實欄三、(一)部分係犯刑法第321 條第1 項第1 、
    2 款踰越牆垣於夜間侵入住宅竊盜罪；就事實欄三、(三)部分
    係犯刑法第321 條第1 項第1 款夜間侵入有人居住之建築物
    竊盜罪。被告甲○○、乙○○就事實欄三、(一)及三、(三)部分
    之犯行，有犯意聯絡及行為分擔，應論以共同正犯。又被告
    甲○○就事實欄三、(二)之部分，雖先後2 次踰越牆垣進入證
    人郭林鳳住宅內竊取其所有不鏽鋼桶2 個，然被告甲○○
    主觀上應係出於單一加重竊盜意思決定，且係在同地且密切
    接近之時間內持續實施，侵害同一法益，在時空上有緊密關
    係，應認其前後2 次加重竊盜行為難以強行分開，應包括於
    一行為予以評價，為接續犯，應論以一罪。被告甲○○與乙
    ○○就渠等所犯上開各罪間，犯意個別、行為互殊，應予分
    論併罰。另被告甲○○與乙○○曾有如事實欄所載之犯罪科
    刑執行情形，有臺灣高等法院被告前案紀錄表1 份附卷可按
    ，渠等於有期徒刑執行完畢後，五年以內故意再犯本件有期
    徒刑以上之罪，均屬累犯，而應依刑法第47條第1 項規定加
    重其刑。復按刑法第62條之所謂發覺，係指有偵查犯罪職權
    之公務員已知悉犯罪事實與犯罪之人而言，而所謂知悉，固
    不以確知其為犯罪之人為必要，但必其犯罪事實，確實存在
    ，且為該管公務員所確知，始屬相當。如犯罪事實並不存在
    而懷疑其已發生，或雖已發生，而為該管公務員所不知，僅
    係推測其已發生而與事實巧合，均與已發覺之情形有別（最
    高法院75年台上字第1634號判例可資參照）。被告甲○○雖
    於本院審理時稱97年5 月16日當天係其自己向警察坦承犯罪
    等語（見本院97年9 月11日審判筆錄）。然查，當日係證人
    林薏茹發現其使用之機車失竊後，隨即報警，經勤務指揮中
    心發布線上警網攔截圍捕，巡邏員警於屏東縣東港鎮○○路
    上適遇竊賊正騎乘贓車，雖當時未能立即捕獲竊賊，然追緝
    員警觀察竊賊特徵，認被告甲○○涉嫌重大，始前往被告甲
    ○○住處調查，被告甲○○除坦承竊取證人林薏茹之機車不
    諱外，亦在事實欄三、(五)之犯罪事實於偵查犯罪機關發覺前
    ，坦承犯行，並協同警方尋獲贓物等情，有偵查報告及屏東
    縣警察局東港分局勤務中心執行攔截圍捕處置表各1 紙附卷
    可稽。故就事實欄三、(四)之部分，偵查犯罪機關除已知悉犯
    罪事實之外，並已鎖定被告為犯罪嫌疑人，被告甲○○雖於
    員警調查時坦承不諱，然尚與刑法第62條前段之要件不符；
    惟就事實欄三、(五)之部分，係被告於偵查犯罪機關發覺前，
    主動告知犯行，嗣並接受法院裁判，自有刑法第62條前段規
    定之適用，而得減輕其刑，並依法先加後減之。爰審酌被告
    2 人正值青年，不思以正當途徑賺取所需，竟貪圖私慾，伺
    機隨意竊取他人財物，欠缺對他人財產權之尊重，所為實有
    不當，惟念其犯後坦承犯行，態度尚佳等一切情狀，分別量
    處如主文所示之刑，並定其應執行刑，以資懲儆。公訴人雖
    於本院審理時，就被告甲○○加重竊盜罪部分各具體求刑有
    期徒刑1 年2 月，普通竊盜罪部分各具體求刑10個月；另就
    被告乙○○加重竊盜罪部分各具體求刑1 年，惟本院認量處
    如主文之刑為適當，公訴人之求刑，核屬過重，附此敘明。
據上論斷，應依刑事訴訟法第273 之1 第1 項、第299 條第1 項
前段，刑法第28條、第320 條第1 項、第321 條第1 項第1 款、
第2 款、第47條第1 項、第62條、第51條第5 款，刑法施行法第
1條之1，判決如主文。
本案經檢察官李侑姿到庭執行職務
中    華    民    國    97    年    9     月    25    日
                  刑事第五庭    法  官  程士傑
以上正本證明與原本無異。
如不服本判決應於收受本判決送達後10日內向本院提出上訴書狀
，其未敘述上訴理由者，應於上訴期間屆滿後20日內向本院補提
理由書狀（均須按他造當事人之人數附繕本）「切勿逕送上級法
院」
中    華    民    國    97    年    9     月    25    日
                                書記官  孫秀桃
附錄論罪科刑法條：
中華民國刑法第320條
（普通竊盜罪、竊佔罪）
意圖為自己或第三人不法之所有，而竊取他人之動產者，為竊盜
罪，處 5 年以下有期徒刑、拘役或 5 百元以下罰金。
中華民國刑法第321條
（加重竊盜罪）
犯竊盜罪而有左列情形之一者，處六月以上、五年以下有期徒刑
：
一、於夜間侵入住宅或有人居住之建築物、船艦或隱匿其內而犯
之者。
二、毀越門扇、牆垣或其他安全設備而犯之者。
三、攜帶兇器而犯之者。
四、結夥三人以上而犯之者。
五、乘火災、水災或其他災害之際而犯之者。
六、在車站或埠頭而犯之者。
前項之未遂犯罰之。


司法院資訊處製作；財團法人民間司法改革基金會備份。
